【裁判字號】    99,抗,37
【裁判日期】    990420
【裁判案由】    本票裁定
【裁判全文】
臺灣桃園地方法院民事裁定                99年度抗字第37號
抗  告  人  乙○○
相  對  人  甲○○
上列當事人間本票裁定事件，抗告人對於中華民國99年1 月15日
本院簡易庭司法事務官99年度司票字第265 號第一審裁定提起抗
告，本院裁定如下：
    主  文
抗告駁回。
抗告程序費用新台幣壹仟元由抗告人負擔。
    理  由
一、抗告意旨略以：第三人即相對人之二姊王月梅（下稱王月梅
    ）向相對人借款，以供第三人環美實業股份有限公司（下稱
    環美公司）週轉用，並由抗告人簽立附表所示之本票，約定
    日後工程順利後還款，詎經濟不景氣以致環美公司無法營運
    及還款，相對人請求抗告人清償，應以王月梅為連帶債務人
    ，始為適法。爰依法提起抗告，並聲明：原裁定廢棄，駁回
    相對人在第一審之聲請云云。
二、按受裁定送達之人提起抗告，應於裁定送達後10日之不變期
    間內為之；抗告及再抗告，除本法另有規定外，準用民事訴
    訟法關於抗告程序之規定，非訟事件法第42條第1 項本文及
    第46條，定有明文。又抗告不合法者，第二審法院應以裁定
    駁回之，此觀民事訴訟法第495 條之1 第1 項準用第444 條
    第1 項本文規定甚明。
三、抗告人於本院調查程序中自承：「（住所設何處？）台北縣
    土城市○○街，這是戶籍所在地，不是住所。（住所地何處
    ？）桃園市○○街210 巷6 弄8 號。（提示司票卷第10頁之
    民事裁定，有無收到？）有收到。是從寶山街收到的。（土
    城市○○街，是否尚有居住？）該房屋我五、六年前就賣掉
    了。所以完全沒有居住。縱然送到該址，也不可能收到。我
    只是一直沒有將戶籍遷走。我現在沒有地方可以遷戶籍，因
    為公司倒掉了，而寶山街的地址只是我同居人的住所，她的
    父母不讓我遷戶籍進去」等語明確。足見抗告人係設住所於
    上開桃園市○○街址為住所，自應以該址之收受送達日為不
    變期間之起算點。
四、經查，本件原審裁定正本已於民國99年1 月25日送達於抗告
    人位於桃園縣桃園市○○街210 巷6 弄8 號之住所，並由其
    同居人戴瑞瑩簽收，有送達證書足稽（見原審卷第14頁）。
    而抗告人住居於本院所在地之上址，計算其抗告之不變期間
    ，毋庸扣除在途期間，本件抗告期間應自原審裁定送達翌日
    起算至99年2 月4 日止即告屆滿。然抗告人延至99年2 月9
    日始提起抗告，有其抗告狀上之本院收狀日期戳印可憑（見
    本院卷第5 頁），其抗告顯已逾10日之不變期間而不合法，
    自應駁回。況且，抗告人所執之前開抗告理由，亦係實體上
    法律關係存否之爭執，縱令屬實，仍應由抗告人另行起訴解
    決，並非本件非訴程序所得審究，併予敘明。
五、據上論結：本件抗告為不合法，依非訟事件法第46條、第21
    條第2 項、第24條第1 項、民事訴訟法第495 條之1 第1 項
    、第444 條第1 項、第78條，裁定如主文。
中    華    民    國    99    年    4     月   20     日
                  民事第二庭  審判長法官  劉克聖
                              法      官  劉佩宜
                              法      官  張金柱
附表：
┌────┬───────┬─────┬─────────┬───────┬────┐
│票據種類│發票日（民國）│發票人    │票面金額（新台幣）│到期日（民國）│票據號碼│
├────┼───────┼─────┼─────────┼───────┼────┤
│本票    │97年7月18日   │乙○○（即│50萬元            │97年12月31日  │CH692226│
│        │              │抗告人）  │                  │              │        │
└────┴───────┴─────┴─────────┴───────┴────┘
本裁定不得再抗告
以上正本證明與原本無異。
中    華    民    國    99    年    4     月   20     日
                              書  記  官  陳美宜

司法院資訊處製作；財團法人民間司法改革基金會備份。
